臺灣高等法院民事裁定
111年度勞上字第29號
上  訴  人  林璿嬥  



上列上訴人因與被上訴人第一產物保險股份有公司間確認僱傭關
係存在等事件，對於中華民國110年12月29日臺灣基隆地方法院1
10年度勞訴字第20號判決，提起上訴，本院裁定如下：
    主  文
上訴人應於收受本裁定正本翌日起七日內，補繳第二審裁判費新
臺幣叁萬捌仟貳佰陸拾捌元，逾期未繳納，即駁回其上訴。
    理  由
一、按因財產權起訴，應依民事訴訟法第77條之13規定繳納裁判
    費，上訴時應依同法第77條之16繳納上訴裁判費，此為必須
    具備之程式。當事人提起第二審上訴，未依上開規定繳納裁
    判費者，審判長應定期間命其補正，如不於期間內補正，第
    二審法院應以裁定駁回之，亦為同法第444條第1項所明定。
    次按以一訴主張數項標的者，其價額合併計算之。但所主張
    之數項標的互相競合或應為選擇者，其訴訟標的價額，應依
    其中價額最高者定之，民事訴訟法第77條之2第1項定有明文
    。另因定期給付涉訟，其訴訟標的之價額，以權利存續期間
    之收入總數為準；期間未確定時，應推定其存續期間。但超
    過5年者，以5年計算，勞動事件法第11條定有明文。
二、經查：
　　㈠上訴人對被上訴人提起確認僱傭關係存在等訴訟，經臺灣
      基隆地方法院以民國110年12月29日110年度勞訴字第20號
      判決上訴人全部敗訴，即駁回上訴人之訴。上訴人聲明不
      服，提起上訴，上訴聲明：一、原判決廢棄。二、上開廢
      棄部分，上訴人聲請鑑請裁准。雖上訴人前開上訴聲明第
      2項部分，尚非正確，然上訴人在上訴理由中指摘原判決
      有所違誤，求為廢棄原判決，並判命准其請求等語（見本
      院卷第21至57頁），堪認上訴人係就原判決全部聲明不服
      ，先予敘明。
　　㈡上訴人於原審聲明：一、被上訴人應將上訴人的勞務給付
      地變更為臺北市總公司營二部，臺北市○○○路0段00號8樓
      。二、被上訴人應給付上訴人新臺幣（下同）108萬0,541
      元（含簽約保費收入被惡意短付應得酬勞獎金20萬5,228
      元、執行業務徒增交通費用21萬8,983元、非自願加班費4
      9萬2,246元、精神撫慰金16萬4,084元），及自110年6月1
      日起至回復兩造僱傭關係勞務給付地為臺北市總公司營二
      部之日止，依據每月執行業務所需交通費，非自願徒增工
      時加班費，精神慰撫金合計5萬1,490元（含每月執行業務
      所需交通費1萬2,882元、非自願徒增工時加班費2萬8,956
      元、精神慰撫金9,652元），自各應給付日之次日起至清
      償日止，按週年利率百分之20計算之利息（見原法院卷第
      489頁）。而上訴人係60年3月21日出生，其於110年5月31
      日提起訴訟時為50餘歲（見原法院卷第11頁），距離勞動
      基準法規定之強制退休年齡65歲，可工作之期間超過5年
      ，依勞動事件法第11條規定，定期給付應以推定權利存續
      期間5年計算訴訟標的價額。準此，關於聲明一部分，訴
      訟標的價額應核定如附表編號1所示即77萬2,920元；關於
      聲明二部分，訴訟標的價額核定如附表編號2所示，惟其
      中執行業務徒增交通費用部分，與聲明一部分，自經濟上
      觀之，其訴訟目的一致，不超出終局標的範圍，訴訟標的
      之價額，應擇其中價額較高者99萬1,903元定之。則本件
      訴訟標的價額應為416萬9,941元（計算式：20萬5,228元＋
      99萬1,903元＋222萬9,606元＋74萬3,204元＝416萬9,941元
      ），應徵第二審裁判費6萬3,424元。
    ㈢又上訴人請求簽約保費收入被惡意短付應得酬勞獎金、非
      自願加班費部分，均屬給付工資之性質，訴訟標的價額為
      分別為20萬5,228元、222萬9,606元（詳附表編號2所載）
      ，合計243萬4,834元，原應徵第二審裁判費3萬7,734元，
      依勞動事件法第12條1項規定暫免徵收之3分之2為2萬5,15
      6元（計算式：3萬7,734元×2/3＝2萬5,156元，元以下四捨
      五入）。從而，上訴人應繳納第二審裁判費為3萬8,086元
      （計算式：6萬3,424元－2萬5,156元＝3萬8,268元）。雖上
      訴人聲請訴訟救助，惟業經本院111年度勞聲字第15號裁
      定駁回在案，爰依前揭規定，命上訴人於收受本裁定7日
      內如數逕向本院繳納，逾期未繳，即認上訴不合法，以裁
      定駁回之。
三、爰裁定如主文。
中　　華　　民　　國　　111 　年　　3 　　月　　16　　日
                  勞動法庭
                      審判長法  官  黃雯惠
正本係照原本作成。
核定訴訟標的價額部分，如不服裁定得於收受送達後10日內向本
院提出抗告狀，並繳納抗告費新臺幣1千元。
命補繳裁判費部分不得抗告。
中　　華　　民　　國　　111 　年　　3 　　月　　16　　日
　　　　　　　　　  　　　　書記官  陳韋杉 　　　　　　　　　　　　　　

　　　　　　　　　　　　　　
　　　　　　　　　　　　　　
　　　　　　　　　　　　　　
　　　　　　　　　　　　　　
　　　　　　　　　　　　　　
　　　　　　　　　　　　　　
　　　　　　　　　　　　　　
　　　　　　　　　　　　　　
　　　　　　　　　　　　　　　　　　　　　　　　　　　　
　　　　　　　　　　　　　　
附表：　　　　　　　　　　　
編號 訴之聲明 訴訟標的價額（參原審卷第415至420頁） 1 一、被上訴人應將上訴人的勞務給付地變更為臺北市總公司營二部，臺北市○○○路0段00號8樓。 依上訴人主張變更勞務給付地之利益應為每月可減省支出交通費1萬2,882元，權利存續期間以5年計算，訴訟標的價額為77萬2,920元（計算式：1萬2,882元×12月×5年＝77萬2,920元）。 2 二、被上訴人應給付上訴人108萬0,541元（含簽約保費收入被惡意短付應得酬勞獎金20萬5,228元、執行業務徒增交通費用21萬8,983元、非自願加班費49萬2,246元、精神撫慰金16萬4,084元），及自110年6月1日起至回復兩造僱傭關係勞務給付地為臺北市總公司營二部之日止，依據每月執行業務所需交通費、非自願徒增工時加班費、精神慰撫金合計5萬1,490元（含每月執行業務所需交通費1萬2,882元、非自願徒增工時加班費2萬8,956元、精神慰撫金9,652元），自各應給付日之次日起至清償日止，按週年利率百分之20計算之利息。 　 　 簽約保費收入被惡意短付應得酬勞獎金20萬5,228元。   執行業務徒增交通費用21萬8,983元，加計按月給付1萬2,882元，權利存續期間以5年計算，訴訟標的價額為99萬1,903元（計算式：21萬8,983元＋1萬2,882元×12月×5年＝99萬1,903元），但因此部分請求與聲明㈠上訴人請求變更勞務給付地部分，自經濟上觀之，其訴訟目的一致，不超出終局標的範圍，訴訟標的之價額，應擇其中價額較高者即99萬1,903元定之。   非自願加班費49萬2,246元，加計按月給付2萬8,956元，權利存續期間以5年計算，訴訟標的價額為222萬9,606元（計算式：49萬2,246元＋2萬8,956元×12月×5年＝222萬9,606元）   精神撫慰金即16萬4,084元，加計按月給付9,652元，權利存續期間以5年計算，訴訟標的價額為74萬3,204元（計算式：16萬4,084元＋9,652元×12月×5年＝74萬3,204元）。 總計 本件訴訟標的價額應為416萬9,941元（計算式：20萬5,228元＋99萬1,903元＋222萬9,606元＋74萬3,204元＝416萬9,941元）